【裁判字號】    89,易,856
【裁判日期】    891129
【裁判案由】    家庭暴力防治法
【裁判全文】
臺灣雲林地方法院刑事判決                          八十九年度易字第八五六號
    公  訴  人  臺灣雲林地方法院檢察署檢察官
    被      告  甲○○
右被告因家庭暴力防治法案件，經檢察官提起公訴（八十九年度偵字第四二三五號）
，本院判決如左：
    主  文
甲○○違反法院依家庭暴力防治法第十三條所為禁止實施家庭暴力行為之裁定，處拘
役伍拾日，如易科罰金，以佰元折算壹日。
    事  實
一、甲○○與乙○係夫妻關係，為家庭暴力防治法第三條第一款所定之成員。甲○○
    前於民國八十九年一月十一日二十一時三十分許，在雲林縣口湖鄉○○村○鄰○
    ○路二二巷五之一號處，無故對於乙○毆打之不法侵害行為，本院已據乙○之聲
    請，於八十九年二月二十四日，依家庭暴力防治法第十三條第二項第一款、第二
    款等規定，以八十九年度家護字第十三號，核發民事通常保護令之裁定，令甲○
    ○不得對乙○實施身體或精神上不法之侵害等行為。詎甲○○竟於八十九年九月
    二十七日十四時許，在雲林縣口湖鄉○○村○○路二二巷五之一號住處，因販賣
    產蚵所得金錢之分配問題，細故與乙○發生爭執，復出於傷害之犯意，徒手毆打
    乙○頭部及臉部，而對乙○實施身體上不法侵害之行為，致乙○受有頭部外傷、
    顏面多處瘀青、血腫等傷害，違反本院所為前述裁定。
二、案經乙○訴由雲林縣警察局北港分局報請臺灣雲林地方法院檢察署檢察官偵查起
    訴。
    理  由
一、訊之被告甲○○，對於右揭時地與其配偶即告訴人乙○細故爭執拉扯等情不諱，
    惟矢口否認有毆打告訴人乙○行為，於檢察官偵查辯稱：伊抓到乙○之斗笠致破
    裂，伊伸手回來，她自己倒在地上碰到，而她臉上之傷，係伊將她頭髮拉起來，
    她自己在地上滾四、五趟云云；於本院審理時辯稱：當天伊在朋友那裡坐，告訴
    人叫伊回去，伊當時要回去睡午覺，告訴人拉住伊褲子，伊把他拉開，他又過來
    ，伊抓他的斗笠，他又過來，伊手抓他的斗笠，斗笠破了，手指去抓到他的頭，
    告訴人跌倒，臉部的傷是他跌倒弄傷的云云。惟查，右揭事實，已據告訴人乙○
    指訴綦詳，並有中國醫藥學院北港附設醫院所開具之診斷證明書可佐。從告訴人
    乙○所受之傷害，為頭部外傷、顏面多處瘀青、血腫等傷害以觀，告訴人所受之
    傷害，均分佈於身體頭部、顏面之處，與告訴人自己跌倒容易受有手、足等皮肉
    擦傷之情不合。再者，告訴人乙○所受之顏面多處瘀青等傷，其瘀青且為多處，
    亦與跌倒之擦傷有間。是告訴人乙○所受上揭傷害，應非跌傷所致，至為灼然。
    參以告訴人乙○與被告甲○○為夫妻，若非被告甲○○確實以手毆打告訴人乙○
    之頭、臉等部位，衡情告訴人乙○信無設詞捏造而予以誣陷之必要，堪信告訴人
    乙○上揭指訴為實在。被告甲○○既承認與告訴人乙○當時有爭執及拉扯，而告
    訴人乙○又確實受有上揭傷害，足徵上揭傷害，應係被告甲○○出手毆傷所致無
    訛。被告辯稱係告訴人自己跌倒受傷等情，應係犯後卸飾之舉，實無足取。而被
    告甲○○前於八十九年一月十一日二十一時三十分許，在雲林縣口湖鄉○○村○
    鄰○○路二二巷五之一號處，無故對於乙○毆打之不法侵害行為，本院依乙○之
    聲請，於八十九年二月二十四日裁定令甲○○不得對乙○實施身體或精神上不法
    之侵害等行為，復有本院八十九年度家護字第十三號民事通常保護令裁定可稽。
    事證明確，被告犯行堪以認定。
二、核被告所為，係犯家庭暴力防治法第五十條第一款之違反保護令罪、刑法第二百
    七十七條第一項之普通傷害罪。被告甲○○對於告訴人乙○頭部、臉部等傷害行
    為，雖有數個行為，惟其行為乃同時密接實施，應屬不能割裂，屬數個舉動之接
    續施行，應為接續犯。檢察官就此部分疏未論及，容有未洽。其一行為觸犯違反
    保護令罪、及普通傷害罪，為想像競合犯，應依刑法第五十五條之規定，從一重
    之違反保護令罪處斷。檢察官就被告所犯傷害罪部分，漏未敘及，亦有未洽，惟
    此部分與前揭檢察官起訴且經本院認定有罪之部分，有想像競合犯之裁判上一罪
    關係，本院自應併予審究。爰審酌被告甲○○前無犯罪紀錄，有台灣雲林地方法
    院檢察署刑案資料查註紀錄表、本院被告全國前案紀錄表可按，其一時細故，竟
    對通常保護令保護之告訴人乙○實施毆打行為，本應處以重刑，惟參酌其與告訴
    人乙○為夫妻，被告又年已六十五歲，有其年籍資料足憑，及其犯罪動機、目的
    、手段、對家庭和諧之危害、犯後態度等一切情狀，量處如主文所示之刑，並諭
    知易科罰金之折算標準。
據上論斷，應依刑事訴訟法第二百九十九條第一項前段，家庭暴力防治法第五十條第
一款，刑法第十一條前段、第二百七十七條第一項、第五十五條、第四十一條，罰金
罰鍰提高標準條例第一條前段、第二條，判決如主文。
本案經檢察官劉海倫到庭執行職務。
中      華      民      國    八十九    年     十一     月    二十九    日
                                      臺灣雲林地方法院刑事第一庭
                                          法  官  林  秋  火
右正本證明與原本無異。
如不服本判決應於送達後十日內向本院提出上訴狀。
                                          書記官  曾  玲  玲
中      華      民      國    八十九    年     十一     月    二十九    日
家庭暴力防治法第五十條
違反法院依第十三條、第十五條所為之下列裁定者，為本法所稱之違反保護令罪，處
三年以下有期徒刑、拘役或科或併科新台幣十萬元以下罰金︰
一、禁止實施家庭暴力行為。
二、禁止直接或間接騷擾、接觸、通話或其他連絡行為。
三、命遷出住居所。
四、遠離住居所、工作場所、學校或其他特定場所。
五、命完成加害人處遇計畫：戒癮治療、精神治療、心理輔導或其他治療、輔導。
刑法第二百七十七條：
傷害人之身體或健康者，處三年以下有期徒刑、拘役或一千元以下罰金。
犯前項之罪因而致人於死者，處無期徒刑或七年以上有期徒刑；致重傷者，處三年以
上十年以下有期徒刑。


司法院資訊處製作；財團法人民間司法改革基金會備份。
